# 政府补助“总额法‘和”净额法”

提问人：freejacket 时间：2022-08-01 22:35:22
陈老师：与资产相关的政府补助可以用全额法或净额法，目前有些疑惑，如果用全额法，相关的递延收益转其他收益应需确认为非经，扣非后净利润减少，如果金额大拟IPO公司按理应不会选全额法；如果用净额法，新上的产线产品有政府补助的设备生产毛利率肯定升高，因为折旧小了，但如果公司要生产额外的相同产品增加产线，所生产的产品毛利率肯定要下隆，因此这样是否会影响判断。拟IPO企业在确定使用全额法和净额法时需要注意哪些事项？有没有说法IPO企业一定要使用全法额？

回答人：chenyiwei
政府补助会计处理是采用总额法还是净额法，不影响非经常性损益的认定。如果采用净额法，还是需要每年模拟测算总额法下的其他收益金额，将该金额作为各该年度的非经常性损益予以披露。事实上IPO公司采用总额法更多见。
总额法和净额法下对毛利率和毛利额的影响，在财务分析中应当注意口径调整，保证分析所依据的基础数据的可比性。从附注的“重要会计政策和会计估计”部分中应可以看出可比公司对政府补助的处理方法是总额法还是净额法。

提问人：freejacket 时间：2022-08-05 09:23:16
陈老师，关于”如果采用净额法，还是需要每年模拟测算总额法下的其他收益金额，将该金额作为各该年度的非经常性损益予以披露。“，请问这个是有文件要求还是窗口指导意见，具体出自哪里的要求如果陈老师知道麻烦给个大概文件名称？客户现在觉得用净额法扣非后的净利润就能超过 5000 万，非要我给依据，但我觉得用两种方法理应结果是一致，谢谢陈老师！

回答人：chenyiwei
非经常性损益的解释性公告明确是将政府补助计入非经常性损益的。当时（ 2008 年）并无总额法和净额法的区分。后续（ 2017 年）会计准则修改，允许净额法，但不会因此改变非经常性损益的监管口径。